【裁判字號】    89,易,818
【裁判日期】    900531
【裁判案由】    傷害等
【裁判全文】
臺灣花蓮地方法院刑事判決                          八十九年度易字第八一八號
    公  訴  人  臺灣花蓮地方法院檢察署檢察官
    被      告  甲○○
右列被告因傷害等案件，經檢察官提起公訴（八十九年度偵字第二二一五號、八十九
年度偵字第二九八一號）及移送併辦（八十九年度偵字第三五四六號），本院判決如
左：
    主    文
甲○○連續違反法院依家庭暴力防治法第十三條所為之禁止實施家庭暴力行為及遠離
住居所之民事通常保護令裁定，處有期徒刑參月，如易科罰金，以參佰元折算壹日。
被訴傷害部分，公訴不受理。
    事    實
一、甲○○與乙○○係夫妻關係，二人間具有家庭暴力防治法第三條第一款所定之家
    庭成員關係，甲○○因對乙○○為傷害（傷害部分業據撤回告訴，詳後述）行為
    ，因而經本院於民國八十九年七月十三日，以八十九年度家護字第一二七號民事
    通常保護令裁定令其不得對於乙○○實施不法侵害、騷擾、通話、通信等行為，
    及應遠離乙○○位於花蓮縣吉安鄉○○村○○路○段四一一巷四弄十三號住處至
    少一百公尺。詎甲○○竟基於違反上開保護令之概括犯意，先於八十九年八月十
    八日晚間八時三十分許，前往上址，對乙○○出言：「潑糞給你吃」、以糞便潑
    灑該處所大門、窗戶及鐵門處，而對乙○○實施家庭暴力行為；復於八十九年九
    月二十五日凌晨一時三十分許，再次前往上述乙○○住處，以腳踢該處所之鐵門
    ，再次違反法院前述保護令之裁定。
二、案經乙○○訴由花蓮縣警察局吉安分局報請台灣花蓮地方法院檢察署偵察起訴及
    移送併辦。
    理    由
一、有罪部分：
（一）右揭事實，業據被告甲○○於本院審理時坦承不諱，核與被害人乙○○指訴，
      在場證人即被告之女孫雅嵐證述情節均相符合，並有被告潑灑糞便在乙○○處
      所前之照片九幀可按，復有本院八十九年家護字第一二七號民事通常保護令一
      紙在卷足證，事證明確，被告犯行足堪認定。
（二）查被告係告訴人乙○○之夫，雙方具有家庭暴力防治法第三條第一款之家庭成
      員關係。核被告所為家庭暴力防治法第五十條第一款、第四款之違反保護令罪
      。又被告八十九年八月十八日雖違反前開保護令中不得對被害人實施精神上之
      不法侵害及應遠離被害人工作場所至少一百公尺之規定，惟法院依同法第十三
      條規定核發保護令者，該保護令內之數款規定，均係保護令之內容，被告如同
      時違反保護令內數款規定，仍僅係違反一保護令之犯行，應僅論以一違反保護
      令罪。被告二次違反民事保護令之犯行，時間緊接，方法相同，觸犯構成要件
      相同之罪名，顯係基於概括犯意為之，依連續犯規定論以一罪，並依法加重其
      刑。又被告除起訴書所記載之於八十九年九月二十五日凌晨一時三十分許之犯
      行外，其餘如事實欄所述之被告於同年八月十八日晚間八時三十分對被害人所
      為之暴力侵害之犯行，與起訴判罪部分有連續犯關係，屬裁判上一罪，亦為起
      訴效力所及，起訴書雖未敘及，本院均應併予審理。爰審酌被告之素行、犯罪
      之手段、動機、對家庭成員造成生活上的不安，於法院核發保護令後，仍不能
      稍加收斂其不尊重家庭成員之行為，並無視於保護令之存在等情，並斟酌其犯
      罪後之態度等一切情狀，量處如主文所示之刑，並諭知易科罰金之折算標準。
      又被告行為後，刑法第四十一條業於九十年一月四日修正為：「犯最重本刑為
      五年以下有期徒刑以下之刑之罪，而受六月以下有期徒刑或拘役之宣告，因身
      體、教育、職業或家庭之關係，執行顯有困難者，得以一元以上三元以下折算
      壹日，易科罰金。」，並於九十年一月十日經總統公布施行，被告行為後法律
      既有變更，比較新舊法的結果，修正後之規定對被告並無有利或不利之情形，
      依刑法第二條第一項前段的規定，仍應適用裁判時的新法，即裁判時之刑法第
      四十一條第一項前段規定，定其易科罰金之折算標準。
二、公訴不受理部分：
（一）按告訴乃論之罪，告訴人於第一審辯論終結前得撤回其告訴，又告訴經撤回者
      ，應諭知不受理之判決，刑事訴訟法第二百三十八條第一項、第三百零三條第
      三款定有明文。
（二）公訴意旨另以：被告甲○○於八十九年六月三日上午十一時三十分許，在花蓮
      縣吉安鄉○○村○○路○段四一一巷四弄十三號，因細故持鐵棒毆打乙○○，
      致使乙○○受有鼻樑、前胸、右臂、左腿及右腿挫傷淤青之傷害之事實，起訴
      書認被告所為係觸犯刑法第二百七十七條第一項之罪，依同法第二百八十七條
      前段之規定，須告訴乃論。茲據告訴人當庭以言詞及具狀撤回告訴，有撤回告
      訴狀及筆錄在卷可按，依照首開說明，此部分應為不受理判決之諭知。
據上論斷，應依刑事訴訟法第二百九十九條第一項前段、第三百零三條第三款，家庭
暴力防治法第五十條第一款、第四款，刑法第二條第一項前段、第十一條前段、第五
十六條、第四十一條第一項前段，罰金罰鍰提高標準條例第第二條，判決如主文。
本案經檢察官李子春到庭執行職務
中      華      民      國      九十    年      五      月    三十一    日
                                臺灣花蓮地方法院刑事庭
                                    法  官  吳  順  龍
右正本證明與原本無異。
如對本判決不服，應於送達後十日內，向本院提出上訴狀。（應抄附繕本）告訴人或
被害人如對於本判決不服者，應具備理由請求檢察官上訴，其上訴期間之計算係以檢
察官收受判決正本之日期為準。
                                    法院書記官
中      華      民      國      九十    年      五      月    三十一    日
附錄本判決論罪之法律條文：
家庭暴力防治法第五十條第一款、第四款：
違反法院依第十三條、第十五條所為之下列裁定者，為本法所稱之違反保護令罪，處
三年以下有期徒刑、拘役或科或併科新臺幣十萬元以下罰金。
一、禁止實施家庭暴力行為。
四、遠離住居所、工作場所、學校或其他特定場所。


司法院資訊處製作；財團法人民間司法改革基金會備份。
